臺灣板橋地方法院刑事判決             100年度易字第3189號
公  訴  人  臺灣板橋地方法院檢察署檢察官
被      告  莊曉弟
上列被告因違反毒品危害防制條例案件，經檢察官提起公訴（10
0 年度毒偵字第5690號），本院判決如下：
    主  文
莊曉弟施用第二級毒品，處有期徒刑參月，如易科罰金，以新臺
幣壹仟元折算壹日。
    事  實
一、莊曉弟前因傷害案件，經本院以96年度簡字第4367號刑事簡
    易判決判處有期徒刑6 月，如易科罰金，以新臺幣（下同）
    1,000 元折算1 日，減為有期徒刑3 月，如易科罰金，以1,
    000 元折算1 日，嗣經被告提起上訴，而由本院以96年度簡
    上字第946 號刑事判決撤銷原判決，並判處有期徒刑4 月，
    如易科罰金，以1,000 元折算1 日，減為有期徒刑2 月，如
    易科罰金，以1,000 元折算1 日，緩刑2 年，於民國97年1
    月11日確定，並於99年1 月10日緩刑期滿，而緩刑之宣告未
    經撤銷，其刑之宣告失其效力（於本件不構成累犯）。復因
    施用第二級毒品案件，經本院以99年度毒聲字第547 號裁定
    送觀察、勒戒後，認無繼續施用毒品之傾向，而於99年9 月
    16日執行完畢釋放出所，並由臺灣板橋地方法院檢察署檢察
    官以99年度毒偵緝字第543 號為不起訴處分確定。詎莊曉弟
    仍不知悛悔，於上開觀察、勒戒執行完畢釋放後5 年內，復
    基於施用第二級毒品甲基安非他命之犯意，於100 年5 月5
    日凌晨0 時40分許，在新北市○○區○○街上某處民房內，
    以將甲基安非他命粉末置於玻璃球吸食器內，再於其下方點
    火燒烤產生煙霧後加以吸用之方式，非法施用甲基安非他命
    1 次。嗣因莊曉弟為毒品列管人口，經警方通知於100 年5
    月5 日凌晨1 時40分許，至新北市政府警察局中和第一分局
    南勢派出所採集尿液送驗，檢驗結果呈甲基安非他命類陽性
    反應，始悉上情。
二、案經新北市政府警察局中和第一分局移送臺灣板橋地方法院
    檢察署檢察官偵查起訴。
    理  由
一、本判決下列所引用認定犯罪事實之各項證據，無證據證明係
    公務員違背法定程序所取得，又檢察官及被告莊曉弟於本院
    審判期日就證據能力均未予爭執，同意作為證據，且迄至言
    詞辯論終結前亦未再聲明異議。本院審酌各該證據取得或作
    成時之一切情況，並無違法、不當或不宜作為證據之情事，
    與本案待證事實間復具有相當之關聯性，依刑事訴訟法第15
    8 條之4 反面解釋及同法第159 條之5 規定意旨，自得採為
    本件認定事實之基礎，合先敘明。
二、前揭犯罪事實，業據被告於偵訊及本院審理中均供承不諱，
    且其於上開時、地為警通知到場後，所採尿液經送臺灣檢驗
    科技股份有限公司以EIA 酵素免疫分析法初步檢驗，再以GC
    /MS 氣相層析質譜儀法確認檢驗結果，均呈甲基安非他命類
    陽性反應乙節，亦有該公司100 年5 月31日之編號UL/2011/
    00000000號濫用藥物檢驗報告、新北市政府警察局中和第一
    分局毒品案犯罪嫌犯人姓名及代碼對照表、尿液檢體採集送
    驗紀錄表查詢、列管人口基本資料查詢各1 份附卷可稽（見
    臺灣板橋地方法院檢察署100 年度毒偵字第5690號卷第5 、
    6 、7 、22頁）。被告之自白既有上開證據足資補強，應堪
    信為真實。據此，本案事證明確，被告犯行堪以認定。
三、又查被告前因施用第二級毒品案件，經本院以99年度毒聲字
    第547 號裁定送觀察、勒戒後，認無繼續施用毒品之傾向，
    而於99年9 月16日執行完畢釋放出所，並由臺灣板橋地方法
    院檢察署檢察官以99年度毒偵緝字第543 號為不起訴處分確
    定等情，有臺灣高等法院被告前案紀錄表1 份在卷可參，其
    再犯本件施用第二級毒品之罪，係於觀察、勒戒執行完畢釋
    放後5 年內再犯毒品危害防制條例第10條第2 項之罪，依該
    條例第23條第2 項規定，應逕予論罪科刑。
四、論罪科刑部分：
（一）按甲基安非他命係毒品危害防制條例第2 條第2 項第2 款
      所定之第二級毒品，故核被告所為，係犯上開條例第10條
      第2 項之施用第二級毒品罪。又其為施用甲基安非他命而
      持有之行為，應為其施用之高度行為所吸收，不另論罪。
（二）本院審酌被告前已因施用毒品而經觀察、勒戒，業如上述
      ，猶再為本件施用毒品犯行，可徵其悔意不深，遠離毒品
      之意志薄弱。惟其施用毒品係自戕行為，對他人法益尚無
      具體危害，及其施用毒品之動機，暨犯罪後坦承犯行之態
      度等一切情狀，量處如主文所示之刑，並諭知易科罰金之
      折算標準，以資懲儆。
（三）按緩刑期滿，而緩刑之宣告未經撤銷者，其刑之宣告失其
      效力，刑法第76條前段定有明文。查被告前因傷害案件，
      經本院以96年度簡字第4367號刑事簡易判決判處有期徒刑
      6 月，如易科罰金，以1,000 元折算1 日，減為有期徒刑
      3 月，如易科罰金，以1,000 元折算1 日；嗣被告提起上
      訴，而由本院以96年度簡上字第946 號刑事判決撤銷原判
      決，並判處有期徒刑4 月，如易科罰金，以1,000 元折算
      1 日，減為有期徒刑2 月，如易科罰金，以1,000 元折算
      1 日，緩刑2 年確定，且此項緩刑之宣告，迄緩刑期滿未
      經撤銷等情，有被告之前案紀錄表1 份在卷可稽。上開本
      院96年度簡上字第946 號刑事判決既撤銷96年度簡字第43
      67號刑事簡易判決並自為判決，且對被告宣告緩刑，則該
      案刑期即應暫不予執行。又上開緩刑之宣告，迄至緩刑期
      滿未經撤銷，是依刑法第76條前段規定，本院96年度簡上
      字第946 號刑事判決之刑之宣告即失其效力。公訴意旨認
      被告因上開本院96年度簡字第4367號刑事簡易判決，於97
      年4 月15日易科罰金執行完畢，又於5 年以內故意再犯本
      件最重本刑為有期徒刑以上之罪，為累犯乙節，容有誤會
      ，附此敘明。
據上論斷，應依刑事訴訟法第299 條第1 項前段，毒品危害防制
條例第10條第2 項，刑法第11條前段、第41條第1 項前段，判決
如主文。
本案經檢察官郭峻豪到庭執行職務。
中    華    民    國   100    年    10    月    21    日
              刑事第十五庭  法  官  毛彥程
上列正本證明與原本無異。
如不服本判決，應於判決送達後10日內敘明上訴理由，向本院提
出上訴狀 (應附繕本) ，上訴於臺灣高等法院。其未敘述上訴理
由者，應於上訴期間屆滿後20日內向本院補提理由書「切勿逕送
上級法院」。
                            書記官  翁淑婷
中    華    民    國   100    年    10    月    24    日
附錄本案論罪科刑法條全文：
毒品危害防制條例第10條第2項
施用第二級毒品者，處三年以下有期徒刑。